【裁判字號】    89,易,1760
【裁判日期】    890627
【裁判案由】    傷害等
【裁判全文】
臺灣板橋地方法院刑事判決                        八十九年度易字第一七六號
    公  訴  人  臺灣板橋地方法院檢察署檢察官
    被      告  丁○○
右列被告因家庭暴力之傷害等案件，經檢察官提起公訴（八十九年度偵字第五六二七
號），本院判決如左：
    主  文
丁○○連續傷害直系血親尊親屬之身體，處有期徒刑拾月；又以加害生命及身體之事
，恐嚇他人，致生危害於安全，處有期徒刑肆月，塑膠桶壹個沒收。應執行有期徒刑
壹年，塑膠桶壹個沒收。
    事  實
一、丁○○與其父乙○○、其母丙○○為直系血親關係，與其妹甲○○則為二親等旁
    係血親關係，彼此間均為家庭暴力防治法所稱之家庭成員，詎於民國八十八年十
    一月一日晚間九時三十分許，在其與乙○○、丙○○所共同居住位於臺北縣五股
    鄉○○路四二巷六號之住處客廳內，因甲○○先前誤將大門關上令其無法進入屋
    內，竟憤而基於傷害之犯意，徒手毆打甲○○胸部、手部及頭部，使甲○○受有
    右胸部瘀腫十公分、左頰瘀腫六公分×六公分、左肘瘀腫二公分×二公分、左手
    背瘀腫三公分等傷害，適乙○○聞聲持枴杖前來制止，丁○○復承同一傷害之概
    括犯意，將乙○○推倒至地面，使乙○○受有頭部外傷及左大腿瘀腫五公分×五
    公分等傷害，進而持屋內木椅丟擲當時亦在現場之丙○○，使丙○○左手第二當
    骨骨折及血腫三公分×三公分，而連續故意實施對家庭成員身體上不法侵害之家
    庭暴力行為，惟丁○○仍餘憤難消，另基於恐嚇之犯意，手持其所有之塑膠桶一
    個（內僅裝有醬油，起訴書誤載為汽油桶混合醬油），向甲○○、乙○○及丙○○三人恫稱：「要放火燒燬房屋，讓家人沒命」等語，而以加害生命及財產之事
    恐嚇甲○○等三人，致生危害於安全，而故意實施對家庭成員精神上不法侵害之
    家庭暴力行為。
二、案經甲○○、乙○○、丙○○訴由臺北縣警察局蘆洲分局報告臺灣板橋地方法院
    檢察署檢察官偵查起訴。
    理  由
一、訊據被告丁○○矢口否認前揭犯行，辯稱：伊當時雖出手欲毆打甲○○，惟並未
    打中甲○○身體，乙○○係自行跌倒於地面，並非伊所推倒者，又伊雖手持木椅
    ，惟並未毆打丙○○，嗣僅將上開醬油桶丟擲於地面，亦出言恐嚇之情事云云。
    惟查：右揭事實，業據告訴人甲○○、乙○○及丙○○指訴綦詳，核彼等指訴之
    情節均屬相符，並有診斷證明書三份、法務部戶役政連結作業系統全戶戶籍資料
    一份、告訴人等受傷暨現場照片五張附卷可稽，又告訴人甲○○之父母分別為告
    訴人乙○○及丙○○，其與被告間具有二親等旁系血親關係一節，亦經本院當庭
    勘驗劉女身分證正本查證屬實，且被告當時因細故與告訴人甲○○發生爭執後，
    即出手欲毆打劉女，嗣告訴人乙○○及丙○○二人前來排解之際，告訴人乙○○
    即倒落於地面，被告則有手持木椅之情形，其後被告又憤而將上開內裝醬油之塑
    膠桶丟擲於地面等節，業據被告供明在卷，準此以觀，堪認被告當時確有出現相
    當程度之激烈肢體動作，衡情殊難認其毫無傷害及出言恐嚇告訴人等之情事，且
    其所供事發當時之背景情況竟與告訴人等一致指訴之情節相符，益徵告訴人等之
    指訴確與事實相符，而被告前開辯解，顯屬事後圖卸之詞，要無足採。末查起訴
    書雖記載被告恐嚇告訴人等時係手持汽油桶混合醬油云云，然被告當時係手持一
    塑膠桶，桶內僅裝有醬油，並無汽油混入桶內之情形等節，業據告訴人甲○○及
    丙○○於本院審理時到庭陳明在卷（告訴人乙○○於本件起訴後，業於八十九年
    五月三十一日因老衰而死亡，有死亡證明書影本一紙在卷足憑），核與被告所供
    情節相符，並有該油桶照片一張附卷可稽，堪認被告當時所持者確係內裝醬油之
    塑膠桶而非汽油桶，且該桶內亦未裝有汽油，起訴書就此部分之記載，容有誤會
    ，併此敘明。綜上所述，本件事證已臻明確，被告犯行洵堪認定。
二、核被告所為，係犯刑法第二百八十條及第二百七十七條第一項之（家庭暴力）傷
    害直系血親尊親屬罪、同法第二百七十七條第一項之（家庭暴力）傷害罪、同法
    第三百零五條之恐嚇罪；其先後多次傷害犯行，時間緊接，所犯又係基本構成要
    件相同之罪，為連續犯，應依刑法第五十六條之規定論以一傷害直系血親尊親屬
    罪；又其以一恐嚇行為恐嚇告訴人三人，而觸犯三恐嚇罪名，為同種想像上競合
    犯，應依刑法第五十五條前段之規定從一重處斷；至其所犯上開傷害直系血親尊
    親屬及恐嚇二罪間，犯意各別，行為互殊，應分論併罰。爰審酌被告偶因細故與
    家庭成員發生爭執，即以激烈肢體動作及恐嚇言語相向，令其家庭成員飽受身體
    上及心理上之摧殘，且犯罪後仍飾詞矯辯態度惡劣，毫無悛悔之意等一切情狀，
    量處如主文所示之刑，並定其應執行之刑，以示懲戒。
三、如事實欄所載之塑膠桶一個，係被告所有之物，業據被告供明在卷，且該塑膠桶
    係被告手所持用以實施上開恐嚇犯行之物，亦已如上述，爰依刑法第三十八條第
    一項第二款規定宣告沒收。
據上論斷，應依刑事訴訟法第二百九十九條第一項前段，刑法第五十六條、第二百七
十七條第一項、第二百八十條、第三百零五條、第五十五條前段、第五十條第五款、
第三十八條第一項第二款，罰金罰鍰提高標準條例第一條前段，判決如主文。
本案經檢察官黃重鋼到庭執行職務
中      華      民      國      八十九      年    六      月    二十七  日
                                      臺灣板橋地方法院刑事第二庭
                                          法  官  王  屏  夏
右正本證明與原本無異。
如不服本判決，應於判決送達後十日內向本院提出上訴狀。
                                          書記官  楊  璧  華
中      華      民      國      八十九      年    七      月      一    日
附錄論罪科刑法條：
刑法第二百七十七條第一項：
傷害人之身體或健康者，處三年以下有期徒刑，拘役或一千元以下罰金。
犯前項之罪，因而致人於死者，處無期徒或七年以上有期徒刑；致重傷者，處三年以
上十年以下有期徒刑。
刑法第二百八十條：
對於直系血親尊親屬，犯第二百七十七條或第二百七十八條之罪者，加重其刑至二分
之一。
刑法第三百零五條：
以加害生命、身體、自由、名譽、財產之事恐嚇他人，致生危害於安全者，處二年以
下有期徒刑、拘役或三百元以下罰金。


司法院資訊處製作；財團法人民間司法改革基金會備份。
